【裁判字號】    89,訴,1615
【裁判日期】    891222
【裁判案由】    違反槍砲彈藥刀械管制條例
【裁判全文】
臺灣桃園地方法院刑事判決                        八十九年度訴字第一六一五號
    公  訴  人  臺灣桃園地方法院檢察署檢察官
    被      告  甲○○
右列被告因違反槍砲彈藥刀械管制條例等案件，經檢察官提起公訴（八十九年度偵字
第一二四七八號），本院判決如左：
    主  文
甲○○未經許可持有其他可發射子彈具有殺傷力之玩具手槍，處有期徒刑壹年貳月，
併科罰金新台幣陸萬元，罰金部分如易服勞役，以銀元參佰元（即新台幣玖佰元）折
算壹日。緩刑肆年。
扣案之仿德林吉雙管改造玩具手槍一把（槍枝管制編號0000000000）壹把
沒收。
    事  實
一、甲○○於八十九年十月十七日十二時許，在桃園縣平鎮市○○街一四三之四號乙
    ○○住處，見乙○○（俟到案再行審理）持有具殺傷力之仿德林吉雙管改造玩具
    手槍一把（槍枝管制編號0000000000），竟將之借用把玩，並藏放於
    其位於桃園縣平鎮市金雞湖十七號住處旁之豬舍內，而未經許可非法持有之。嗣
    於八十九年八月十七日十四時許，乙○○駕駛車號ＤＶ－三四四九號自用小客車
    ，在桃園縣平鎮市○○路、大智街口，因持有未具殺傷力之子彈十一顆為警臨檢
    查獲，而供出上情，並循線扣得上開改造玩具手槍一把。
二、案經桃園縣警察局平鎮分局報請台灣桃園地方法院檢察署檢察官偵查起訴。
    理  由
一、右揭事實，業據被告甲○○供承不諱，並有改造玩具手槍一把（槍枝管制編號0
    000000000）扣案可稽。又將扣案之改造玩具手槍一把（槍枝管制編號
    0000000000），經送內政部警政署刑事警察局鑑驗結果，認係由仿德
    林吉雙管手槍製造之金屬玩具手槍車通槍管內阻鐵改造而成，機械性能良好，認
    具殺傷力，有該局八十九年八月三十日刑鑑字第一二二八五三號鑑驗通知書一紙
    附卷可參。雖被告辯稱不知該玩具手槍具有殺傷力，惟其於偵查中已供稱：伊將
    該玩具手槍帶回家把玩後，拿到豬舍廁所藏起來等語，難謂不知該玩具手槍具有
    殺傷力；又不得因不知法律而免除刑事責任，刑法第十六條前段亦有明文，故被
    告所辯為事後卸責之詞，委不足採。是以本案事證明確，被告犯行堪以認定，應
    予依法論科。
二、核被告所為，係犯槍砲彈藥刀械管制條例第十一條第四項非法持有其他可發射子
    彈具有殺傷力之改造玩具手槍罪。爰審酌被告明知未經許可無故持有槍彈乃為法
    所不許，竟仍持有，對社會治安仍有危害，又犯罪後態度良好，坦承犯行等一切
    情狀，量處如主文所示之刑，並就罰金部分諭知易服勞役之折算標準，以示懲儆
    。末查，被告前未曾受有期徒刑以上刑之宣告，此有台灣桃園地方法院檢察署刑
    案資料查註紀錄表一紙在卷可憑，本院認其等經此論罪科刑之教訓，應知所警惕
    而無再犯之虞，所宣告之刑以暫不執行為適當，爰併宣告緩刑四年，以策自新。
    另被告並未持該改造玩具手槍犯罪，對於治安或一般民眾之安寧生活影響尚屬有
    限，復參以保安處分係對受處分人將來之危險性所為之處置，以達教化與治療之
    目的，為刑罰之補充制度，要在維持行為責任之刑罰原則下，為強化其協助行為
    人在社會化之功能，以及改善行為人潛在之危險性格，故審酌被告經科處本案之
    徒刑後，當知所警惕，並斟酌被告行為之嚴重性、所表現之危險性，及對於被告
    未來行為之期待性相當，認被告前開犯行，尚無預防矯治其社會危險性之必要性
    ，爰不依槍砲彈藥刀械管制條例第十九條第一項之規定，令入勞動場所強制工作
    。
三、扣案具有殺傷力之改造玩具手槍一把（槍枝管制編號0000000000），
    係違禁物，爰依刑法第三十八條第一項第一款之規定，均併予宣告沒收。
據上論斷，應依刑事訴訟法第二百九十九條第一項前段，槍砲彈藥刀械管制條例第十
一條第四項，刑法第十一條前段、第四十二條第二項、第七十四條第一款、第三十八
條第一項第一款，現行法規所定貨幣單位折算新臺幣條例第二條，罰金罰鍰提高標準
條例第二條，判決如主文。
本案經呂理銘檢察官到庭執行職務。
中      華      民      國    八十九    年     十二     月    二十二    日
                                臺灣桃園地方法院刑事第二庭
                                      法  官  曾 正 耀
右正本證明與原本無異。
如不服本判決，應於判決送達後十日內向本院提出上訴狀( 應附繕本 )，上訴於
臺灣高等法院。
                                      書記官  蘇    萱
中      華      民      國       八十九   年    十二    月    二十二  日
附論罪科刑依據之法條：
槍砲彈藥刀械管制條例第十一條第四項：
未經許可，持有、寄藏或意圖販賣而陳列第一項所列槍砲者，處一年以上七年以下有
期徒刑，併科新台幣七百萬元以下罰金。


司法院資訊處製作；財團法人民間司法改革基金會備份。
